臺灣臺北地方法院刑事判決　　　　　 96年度交簡上字第262號
上　訴　人
即　被　告　　甲○○
上列上訴人因公共危險案件，不服本院臺北簡易庭中華民國96年
10月5日96年度北交簡字第2290號第一審刑事簡易判決（聲請簡
易判決處刑案號：96年度偵字第16029號），提起上訴，本院第
二審合議庭判決如下：
    主  文
上訴駁回。
    事  實
一、甲○○於民國96年7月14日下午2時許，在臺北市○○區○○
    路465巷25弄18號4樓住處飲用啤酒後，已達不能安全駕駛動
    力交通工具程度，竟自上址騎車號AZV-613重型機車而於同
    日下午2時2分許，駛經臺北市信義區○○○路○段524巷口停
    等紅燈時，為警攔檢測得呼氣酒精濃度達每公升0.63毫克，
    始悉上情。
二、案經臺北市政府警察局信義分局報請臺灣臺北地方法院檢察
    署檢察官偵查聲請簡易判決處刑。
    理  由
一、訊據被告甲○○固坦承於住處飲用啤酒後即自該處騎機車駛
    經上開查獲地點，惟矢口否認酒醉駕車犯行，辯稱：伊查獲
    時機車在停等紅燈，且係熄火，而不符刑法第185條之3構成
    要件云云。經查：被告上開犯行，除據其供承飲酒後即自住
    處騎車等語屬實外，復有酒精測定值紀錄表、臺北市政府警
    察局舉發違反道路交通管理事件通知單附卷為證。而刑法第
    185條之3係「抽象危險犯」，不以發生具體危險為必要，其
    所稱「不能安全駕駛」係參考德國、美國標準，就呼氣達每
    公升0.55毫克（0.55MG/L）或血液濃度（0.11%）以上，肇
    事率為一般正常人之10倍，認已達「不能安全駕駛」之標準
    ，復參酌行政院國軍退除役官兵輔導委員會臺北榮民總醫院
    88年8月5日（88）北總內字第26868號函：「呼氣酒精濃度
    達0.5MG/L時，將致人體有輕度至中度酒精中毒而呈反應較
    慢、感覺減低、影響駕駛」，可證被告呼氣酒精濃度高達每
    公升0.63毫克而騎車行駛於道路，其行為在客觀上顯構成交
    通往來危險。被告雖以上開情詞置辯，惟其於住處飲酒後仍
    騎車行駛於道路一情，即該當刑法第185條之3所謂服用酒類
    不能安全駕駛而駕駛動力交通工具之構成要件，不因嗣經警
    攔停時是否為停等紅燈且機車有無熄火而有異，是其所辯，
    依法洵屬無由，顯不可採。本案事證明確，被告犯行堪以認
    定，應依法論科。
二、核被告所為，係犯刑法第185條之3公共危險罪。原審審酌被
    告呼氣酒精濃度測定值、素行、大學畢業智識程度、犯後態
    度、其行為對交通安全所生危險性高低等一切情狀，判處被
    告罰金新臺幣7萬元並諭知易服勞役折算標準。而量刑輕重
    係屬事實審法院職權自由裁量事項，若已斟酌刑法第57條各
    款所列情狀而未逾法定刑度，不得遽指為違法。而倘下級審
    法院量定之刑，並無過重或失輕之不當，則上級審法院對下
    級審法院之職權行使，原則上應予尊重。（最高法院72年臺
    上字第6696號判例、85年度臺上字第2446號判決意旨得資參
    照）。原審認事用法並無違誤，而所量處上開之刑並未逾刑
    法第185條之3法定刑度，且被告為私立輔仁大學哲學系畢業
    ，且為律師類科高等檢定考試及格，有畢業證書、高等檢定
    考試及格證書在卷為憑，顯具一定智識程度。其於政府及媒
    體強力宣導酒駕禁令下，仍執意駕車，顯徵其對於法律禁止
    規範及用路安全之嚴重漠視、輕忽心態，復審酌被告呼氣酒
    精濃度測定值甚高，其駕車行為對其他用路人生命、財產權
    實生極大危險性，而認原審所處刑度尚稱妥適。又被告於罪
    證明確下仍狡飾刑責，惡意曲解法律，犯後態度甚差，顯無
    悔意，難認已知警惕而無再犯之虞，其所提卷附高血壓、主
    動脈閉鎖不全之臺北市立聯合醫院診斷證明書及財政部臺北
    市國稅局95年度綜合所得稅各類所得及財產歸屬資料清單，
    核與刑法第74條第1項「暫不執行為適當」之構成要件無涉
    ，亦不符該條所定宣告緩刑之要件。綜上所述，上訴意旨指
    摘原審量刑過重，未諭知緩刑為不當云云，洵屬無由，應予
    駁回。
據上論斷，依刑事訴訟法第455條之1第1項、第3項、第368條，
判決如主文。
本案經檢察官江貞諭到庭執行職務。
中　　華　　民　　國　　96　　年　　12　　月　　31　　日
                  臺灣臺北地方法院交通法庭
                    審判長法  官  宋松璟
                          法  官  李家慧
                          法  官  陳琪媛
以上正本證明與原本無異。
本件不得上訴。
                          書記官  陳豪達
中　　華　　民　　國　　96　　年　　12　　月　　31　　日
附  錄：
中華民國刑法第185條之3
（重大違背義務致交通危險罪）
服用毒品、麻醉藥品、酒類或其他相類之物，不能安全駕駛動力
交通工具而駕駛者，處1年以下有期徒刑、拘役或3萬元以下罰金
。
